【裁判字號】    97,聲,219
【裁判日期】    970626
【裁判案由】    停止執行
【裁判全文】
臺灣高等法院民事裁定                   97年度聲字第219號
    聲  請  人  十全服飾股份有限公司
    代定代理人  丙○○
    代  理  人  郭建廷律師
                丁○○
    相  對  人  甲○○
    代  理  人  乙○○
上列當事人因聲請停止強制執行事件，本院裁定如下：
    主      文
聲請人於供擔保新臺幣陸萬伍仟肆佰捌拾柒元後，臺灣臺北地方
法院97年度執字第36441號給付資遣費事件之強制執行程序，於
本院97年度勞再易字第7號給付資遣費再審事件訴訟程序終結前
應予停止。
    理      由
一、聲請人聲請意旨略以：其與相對人甲○○間給付資遣費事件
    ，業經臺灣臺北地方法院96年度勞訴字第22號判決其應給付
    相對人新台幣（下同）342,868元及自民國95年11月23日起
    至清償日止，按週年利率百分之五計算之利息，其就敗訴部
    分提起上訴，相對人為附帶上訴，經臺灣高等法院96年度勞
    上易字第102號判決其應再給付相對人268,060元及自95年11
    月23日起算之遲延利息，並駁回其餘上訴而確定，相對人持
    上開確定判決為執行名義，聲請就其價值數千萬元且正供知
    名餐廳營業之不動產，其已提起再審之訴，爰依強制執行法
    第18條第2項規定，聲請停止執行等語。
二、按有回復原狀之聲請，或提起再審或異議之訴，或對於和解
    為繼續審判之請求，或提起宣告調解無效之訴、撤銷調解之
    訴、或對於許可強制執行之裁定提起抗告時，法院因必要情
    形，或依聲請定相當並確實擔保，得為停止強制執行之裁定
    ，強制執行法第18條第2項定有明文。次按法院依上開規定
    定擔保金額而准許停止強制執行之裁定者，該項擔保係備供
    債權人因停止執行所受損害之賠償，其數額應依標的物停止
    執行後，債權人未能即時受償或利用該標的物所受之損害額
    定之。
三、經查本件相對人以上開一、二審判決為執行名義，向臺灣臺
    北地方法院民事執行處聲請強制執行，其執行內容為請求聲
    請人給付610,928元及自95年11月23日起至清償日止，按週
    年利率5％算之利息，業經本院調閱原法院97年度執字第
    36441號執行卷宗查明無訛，而聲請人就該執行名義之確定
    判決已提起再審之訴，刻由本院97年度勞再易字第7號受理
    中，是上開執行程序應有停止執行之必要。依上開確定判決
    中，相對人截至抗告人97年4月30日提起再審之訴時，所得
    請求聲請人應給付之金額約為654,865元（計算式：原確
    定判決聲請人應給付之本金為610,928元；原確定判決所
    命聲請應給付本金自95年11月23日至97年4月30日《即至提
    起再審之日，計525天》依法定利率百分之五計算之利息約
    為43,937元《計算式為：610,928元×5％×525/365【年】
    ＝43,937元，元以下四捨五入》；＋＝654,865元）
    。而聲請人所提再審之訴，其訴訟標的價額為610,928元，
    未逾1,500,000元，屬不得上訴第三審事件，參考各級法院
    辦案期限實施要點規定第2點：第二審審判案件之期限為2年
    ，即本件再審之訴審理期間歷時約需2年，相對人於此期間
    因停止執行而可能遭受之相當法定利率之損害約為65,487元
    （計算式：654,865元x5％x2《即2年》＝65,487元）。至於
    聲請人主張已依第一審判決敗訴部分提存反擔保，故本次擔
    保應就第二審判決再命給付部分計算擔保金，即可保障相對
    人之權益云云，然聲請人前開提存金係為避免相對人為假執
    行所提供之擔保，尚與本件供擔保目的係為供相對人因停止
    執行，可能遭受損害，核屬二事，聲請人此部分主張，洵屬
    無據。
四、綜上，聲請人之聲請，為有理由，茲酌定相當擔保之金額
    65,487元，予以准許。爰依強制執行法第18條第2項，裁定
    如主文。
中    華    民    國    97    年     6    月    26    日
                    民事第九庭
                        審判長法  官 黃熙嫣
                              法  官 林玲玉
                              法  官 陳玉完
正本係照原本作成。
不得抗告。
中    華    民    國    97    年    6     月    26    日
                              書記官 鎖瑞嶺


司法院資訊處製作；財團法人民間司法改革基金會備份。
